【裁判字號】    92,小上,68
【裁判日期】    920618
【裁判案由】    給付會款
【裁判全文】
臺灣高雄地方法院民事判決                          九十二年度小上字第六八號
    上  訴  人  乙○○
    被上訴人    甲○○
右當事人間請求損害賠償事件，上訴人對於中華民國九十二年二月二十七日本院高雄
簡易庭九十二年度雄小字第三九０號第一審判決提起上訴，本院判決如左：
    主  文
上訴駁回。
第二審訴訟費用新台幣貳仟參佰參拾貳元由上訴人負擔。
    理  由
一、按對於小額程序之第一審判決之上訴，非以其違背法令為理由，不得為之，民事
    訴訟法第四百三十六條之二十四第二項定有明文。又所謂判決違背法令，乃指判
    決不適用法規或適用不當，或有民事訴訟法第四百六十九條第一款至第五款所列
    情形，此為同法第四百三十六條之三十二第二項準用第四百六十八條、第四百六
    十九條第一款至第五款所明定。次按，小額程序之第二審判決，依上訴意旨足認
    上訴為無理由者，得不經言詞辯論為之，民事訴訟法第四百三十六條之二十九第
    二款亦有明文。
二、上訴意旨略以：原審為上訴人敗訴之判決，無非以上訴人與訴外人高麗雲間之和
    解對被上訴人成立生效為前題，但為和解，需有特別之授權，且高麗雲應以被上
    訴人名義為之，原審疏未命被上訴人提出特別授權書以供查證，與司法院院字第
    二四七八號解釋、最高法院七十二年度台上字一０七二號判決所示相悖等語。
三、經查：
（一）按受任人受管理財產之概括委任者，雖就財產之管理，得為委任人為一切法律
      行為，但依民法第五百三十四條第五款之規定，起訴，非有特別之授權不得為
      之，此為司法院院字第二四七八號解釋、最高法院七十二年度台上字第一０七
      二號判決所揭示。而上訴人與訴外人高麗雲於九十年元月十二日成立之和解，
      係訴訟外之和解，此觀諸卷附和解書明甚，與訴訟之實施毫無關連，無需特別
      授權，法院並無查證高麗雲有無特別授權之必要，是上訴人指摘原判決違背上
      開解釋、判決，顯有誤會。
（二）再者，高麗雲於原審證稱：九十一年一月十二日與原告和解，有講到包括被告
      的會（見九十二年二月十八日調解程序筆錄），而被上訴人於原審始終主張本
      件會款債務業經和解，上訴人亦迭於原審自承：伊與高麗雲之和解有包括本件
      會款（見九十一年十二月二十四日及九十二年一月十四日調解程序筆錄），準
      此，足見高麗雲確有受被上訴人委任處理和解事務，並無權限上之瑕疵，且上
      訴人亦係認高麗雲有權處理，始簽立上開和解書，是上訴人自無從就此已經和
      解之債務再為請求。
（三）況且，經本院核閱卷附系爭合會會單，其內僅有「高麗雲」姓名之記載，而全
      無被上訴人姓名，職是，即便被上訴人為實際繳納系爭合會會款之人，惟法律
      上並非系爭合會之會員，上訴人自不得本於合會之法律關係向被上訴人為請求
      。
（四）綜上所述，原判決並無違背上開解釋、判決之可言，上訴人指摘原判決違背法
      令，顯無理由。
四、末按小額訴訟之上訴程序，法院為訴訟費用之裁判時，應確定其費用額，民事訴
    訟法第四百三十六條之十九第一項、第四百三十六條之三十二第一項規定甚明。
    本件上訴裁判費為新台幣（以下同）二千一百五十七元，送達郵費為一百七十五
    元，合計為二千三百三十二元，應由上訴人負擔。
五、結論：本件上訴為無理由，依民事訴訟法第四百三十六條之二十九第二款、第四
    百三十六條之三十二第二項、第四百四十九條第一項、第四百三十六條之十九第
    一項、第七十八條，判決如主文。
中      華      民      國    九十二    年    六    月    十八          日
                              臺灣高雄地方法院民事第一庭
~B審判長法官  林紀元
~B法      官  許政賢
~B法      官  甯  馨
右為正本係照原本作成。
本判決不得上訴。
中      華      民      國    九十二    年    六    月    十八          日
~B法院書記官  林麗文


司法院資訊處製作；財團法人民間司法改革基金會備份。
